台灣苗栗地方法院刑事判決　　　　　　　　　　　　　　　九十年度訴字第三八號
　　公　訴　人　臺灣苗栗地方法院檢察署檢察官
　　被　　　告　乙○○
　　指定辯護人　本院公設辯護人 戊○○
右列被告因違反毒品危害防制條例案件，經檢察官提起公訴（八十九年度偵字第
五九七號），本院判決如左：
    主  文
乙○○連續販賣第二級毒品，處有期徒刑捌年，併科罰金新台幣貳拾萬元，罰金如易
服勞役以罰金總額與陸個月之日數比例折算。販賣毒品所得新台幣貳仟元沒收，如全
部或一部不能沒收時，以其財產抵償之。扣案之行動電話機壹具（不含門號租用權）
沒收；查扣之安非他命淨重拾陸點壹柒公克沒收銷燬之。
    事  實
一、乙○○前於民國八十一年間因違反麻醉藥品管理條例案件，經台灣新竹地方法院
    判處有期徒刑五年十月，經台灣高等法院改判有期徒刑六年六月，後經最高法院
    駁回上訴確定，指揮書執畢日期為八十九年十二月七日；八十二年亦因違反藥事
    法案件及違反麻醉藥品管理條例，經上開法院分別判處有期徒刑八月、七月確定
    ，接續執行；八十二年間復因違反麻醉藥品管理條例，經台灣新竹地方法院判處
    有期徒刑五月確定，後定應執行有期徒刑七年；八十二年間因違反麻醉藥品管理
    條例案件，經上開法院判處有期徒刑四年確定，台灣高等法院改判五年三月，嗣
    經最高法院上訴駁回；八十三年又因違反麻醉藥品管理條例案件，經台灣新竹地
    方法院判處有期徒刑七月確定，經定執行有期徒刑五年六月，本來指揮書執畢日
    期應為九十四年十二月二十五日，而於八十八年五月十一日假釋出獄，目前在監
    執行中。
二、乙○○仍不知悔改，於八十九年一月間，基於販賣安非他命之概括犯意聯絡，在
    苗栗市○○里○○路七九二巷十一號己○○住處，連續二次以新台幣（下同）一
    千元販賣安非他命予己○○。後因己○○於八十九年二月一日在上址為苗栗憲兵
    隊查獲其施用安非他命，經己○○供稱其所施用之安非他命係向乙○○購買，並
    經其當場以電話向乙○○聯絡，表示欲向乙○○購買安非他命，乙○○接聽電話
    後，即攜帶十七點三公克安非他命（驗餘淨重十六‧一七公克、包裝重○‧六一
    公克），於同日下午四時四十分，抵達己○○上開住處欲販賣給己○○時，為在
    場埋伏之苗栗憲兵隊人員當場查獲，並扣得乙○○所持之安非他命十七．三公克
    ，始悉上情。
三、案經苗栗憲兵隊移送臺灣苗栗地方法院檢察署檢察官偵查起訴。
      理 由
一、被告乙○○承認於上述時、地，持有安非他命毛重十七點三公克（驗餘淨重十六
    ‧一七公克、包裝重○‧六一公克），惟矢口否認有何販賣安非他命犯行，辯稱
    ：扣案之安非他命係於同日在苗栗市南苗三角公園處向不詳年籍姓名、綽號「阿
    發」購買，準備供己使用，其至己○○住處，乃因罹患糖尿病及高血壓，因而至
    己○○處求診；且己○○所稱誘使販賣者前來而撥接之0000000000號行動電話，
    非其所使用，其所使用者乃0000000000號云云。惟查：
    （一）被告於八十九年一月間，連續二次販賣安非他命予己○○之犯行，經證人
          即向其購買安非他命二次之己○○於偵查中證述：第一次向乙○○購買安
          非他命在一、二個月前，半個月之後又向他買，共向他買過二、三次，我
          打0000000000行動電話與他講，不是他本人接就是他女友接聽‧‧‧我今
          天下午二點左右打電話給乙○○，我說買半兩安非他命價值八千元，我打
          了電話就是他送到我家給我，一手交錢一手交貨。憲兵在我家埋伏，從郭
          豐國身上查到十七點多公克安非他命。第一次買八千元，第二次買五千元
          ，有時也向別人買（偵卷第二十二頁背面至第二十三頁）‧‧‧乙○○於
          八十八年一月間在路上遇到向我推銷，之後他打電話來，我開始向他購買
          二、三次等，我吸安非他命被憲調組查獲，為交代來源，才打電話給郭豐
          國，講「你現在在哪裡，有沒有到我家」，乙○○就知道我要向其買安非
          他命等情在卷‧‧‧我買二次一千元，很小包安非他命，另一次五千元（
          偵卷第四十八頁）我有打電話0000000000有打通，是一個女子接的，我告
          之我是何人，我說我要東西，她說等下會送過去，後來乙○○來我家，憲
          兵就將其攔下搜到安非他命，八十一年曾買過二次，八十九年一月份買安
          二次，均是女子送過來等情（偵卷第八十八頁至第八十九頁），而其於本
          院訊問時證稱：當天我要跟他買一、二千元的安非他命，與乙○○買過好
          幾次安非他命，但確實幾次我不記得了，最近一次大約在憲兵對去之前一
          、二個月之前，有向乙○○購買，數量一千元至三、四千元不一定等等（
          本院九十年六月二十八日第五頁至第七頁筆錄），從上證詞可知，證人謝
          啟鴻證述向被告購買安非他命之基本事實均一致，雖然就購買次數與金額
          雖有出入，但是斟酌查獲當時被告確實攜帶安非他命前往，應係證人謝啟
          鴻因時日之經過而記憶不清，事實上難以苛責及查證正確之販賣次數與正
          確之金額，因此本院採取最有利於被告之認定認被告前二次以一千元販賣
          給證人己○○；且參以證人己○○為配合苗栗憲兵隊查辦，而以電話與「
          郭董」通話，而己○○與「郭董」之通話內容乃為「你現在在那裡，有沒
          有空到我家」，依此一通常話語，受話者即知己○○要買安非他命，足認
          證人己○○所指販賣安非他命予其人，自無發生誤認之可能；況被告亦供
          承前曾販賣安非他命（前案已判決確定）予證人己○○，而325753為謝啟
          鴻家中電話，確實與被告所使用之0000000000行動電話於八十九年一月七
          日一通、同年一月二十四日三通聯繫過，有0000000000通聯紀錄可資為證
          （偵卷第七十一頁、第七十七頁紅筆勾劃處）。且證人己○○為配合苗栗
          憲兵隊查辦，與販賣者通話後，被告即於同日持大量之安非他命至證人住
          處，益徵證人己○○所指於一月間用以施用之安非命係向被告所購，自堪
          採信。復有查扣之安非他命經送法務部調查局鑑定確為第二級第八十九項
          毒品甲基安非他命，淨重一六‧一七公克，包裝種○‧六一公克等情，有
          該局九十一年四月二十九日調科壹字第09100204660號通知書在卷可證。
   （二） 證人己○○於偵查中證述：我打0000000000行動電話與他聯絡等情（偵卷
          第二十二頁背面）‧‧‧我吸安被苗栗憲調組查到，我為交代安非他命來
          源，才打電話給乙○○，當時電話中沒有提到買多少，乙○○說他人在高
          速公路，約一二十分鐘就可到我家，但事實上他二個小時候才到我家等情
          （偵卷第四十八頁至第四十九頁）‧‧‧我有打電話，0000000000，有打
          通，是一位女子接的等情（偵卷第八十八頁）‧‧‧八十九年二月一日用
          家中電話325753號，及大哥大0000000000打給乙○○之0000000000，及用
          家中321392電話打，我忘了用那支打，但有打好幾次乙○○的大哥大等情
          （偵卷第一二七頁背面），其於本院訊問時證述：我用我的行動電話打的
          ，第二次也是用行動電話打的，我是打到郭董的行動電話，但確實號碼我
          已忘記了，我用行動電話再打電話催他，總共打了好幾次等情（本院卷九
          十年六月二十八日筆錄第五頁至第六頁），而參考查獲之承辦人員及苗栗
          憲兵隊丁○○於偵查中證述：我們請己○○打電話給乙○○說要買安非他
          命等情（偵卷第八十八頁），因此僅有證人己○○曾證述打0000000000行
          動電話與被告聯絡，或者說忘記了，或者說使用家中電話，而被告則於本
          院訊問時供稱：0000000000是阿信的人在使用等情，否認接到證人己○○
          之電話。因此從上得知，證人己○○係用電話聯絡被告，至於用哪一支電
          話，除證人己○○曾供述打0000000000行動電話外，其餘都未曾證述使用
          哪支電話，而0000000000行動電話為丙○○所申請，有證人丙○○之證詞
          可為證（本院卷九十年六月三十日筆錄第四頁），但證人丙○○於上開時
          間亦證述電話申請很久，以前有朋友借過，因通緝被抓後，行動電話就掉
          了等情，而0000000000電話通聯紀錄因檢察官於八十九年五月三日向東信
          電信股份有限公司查詢時，該公司回覆稱：0000000000本公司通聯紀錄只
          保留六個月，無法提供相關資料（無受話）等情（偵卷第第一一二頁至第
          一一三頁），而查證物袋編號證物四和信電訊股份有限公司函覆檢察官有
          關0000000000號之雙向通聯紀錄得知，二月一日所有打給0000000000的電
          話，復由0000000000轉給0000000000，此有和信公司雙向通聯紀錄第六十
          六頁至第六十八頁，呈現打0000000000之電話與轉給0000000000之通話時
          間相同，而且有每通均呈現轉接之相同規則性可證（置放於台灣苗栗地方
          法院贓證物品袋編號證物四），並與證人和信公司職員黃振忠證述：
          八十九年二月一日「0000000000」有指定轉接「0000000000」號證詞相符
          （九十一年八月二十一二筆錄第五頁），而0000000000之行動電話為被告
          之妻甲○○所有，有戶籍謄本一份在卷及被告自承案發當時甲○○與其同
          居於苗栗市松園二九六號，與被告所使用之行動電話0000000000亦通信頻
          繁，因此查獲當日，證人己○○雖係與持有「0000000000」門號之「郭董
          」通話，而被告為苗栗憲兵隊人員查獲時係使用「0000000000」號行動電
          話，並沒有持有「0000000000」門號。然查，該「0000000000」被指定轉
          接，係由「0000000000」轉接至「0000000000 」號，並且可由電話使用
          者在電話機上自行設定，有本院向東信電訊股份有限公司查詢料，該公司
          於九十年十二月三日回覆函及九十一年六月二十一日東信政（九一）第○
          三一六號函個一份在卷足憑；被告對於雖就該「0000000000」號行動電話
          帳單寄送地址為其住所，則辯稱：本身使用「0000000000」等情，而「
          0000000000」係答應申請人之請，以其住所為帳單寄送地址云云。然經該
          門號使用者丙○○於本院訊問時證稱：前於八十八年十一月三十日因案入
          獄，至八十九年一月二十日始出獄，於被緝獲之時，未及將該行動電話一
          併帶走，至今該行動電話下落不明等語（本院九十年八月三十日筆錄第四
          至第五頁），因此並無被告答辯所稱係經丙○○之請求，而將帳單送達上
          址之情事存在。又該「0000000000」門號於丙○○入獄期間仍繼續使用，
          且被告將所用電話「000000000」指定轉接至「0000000000」號，已如前
          述，益徵原丙○○申請使用之門號，於丙○○入獄期間，係由被告知悉之
          人持以使用應可認定，並且在被告觀察勒戒期間，仍又由他人持續使用中
          ，因被告不肯坦承事實經過，以致迄今，不知何人持續使用該門號電話。
          再查被告供稱：甲○○為其女友，家住南投，目前與其同住於高苗里二十
          六鄰松園二九六號等情（偵卷第四十四頁），可知其與甲○○關係密切，
          知悉持用甲○○所申請之「0000000000」使用者為何人，此從被告自承其
          持有係「0000000000」之行動電話通聯紀錄亦可得知，因其所持有開上行
          動電話從八十九年一月十八日起算，總計在八十九年一月十八日有二通、
          同年一月十九日一通、同年一月二十日有十六通、一月二十一日也有二通
          、一月二十三日有一通、一月二十四日二通，一月二十五日有一通、一月
          二十七日一月有一通、二十八日有五通、合計一月十八日起有三十一通電
          話往來；而查被告與其妻甲○○所申請之「0000000000」一月份電話往來
          之數次亦有七十一通，此均有通聯紀錄附於偵卷可明（偵卷第七十五頁至
          第八十二頁）。又被告知此之前均未曾提出「阿祥」此人，後因證人曾欽
          信於九十年八月三十日訊問中證稱：通聯紀錄上之出生年月日不對，帳單
          地址對，這地址是我朋友的地址，他住那裡，當初這支電話是託我朋友「
          阿祥」幫我申請，是「阿祥」帶我去住，住幾天而已，我也不知道是誰家
          等語（本院九十年八月三十日筆錄第五頁），因此被告於本院審理中抗辯
          稱：「0000000000」之行動電話通聯紀錄出現「000000000」係打給「阿
          祥」者，係為催收電話費用等情，與訊問中第一次稱係阿信所使用有所出
          入等情（本院九十年三月二十九日第五頁），後稱：這支電話是丙○○在
          電動玩具場被警察帶走之後就不見了等情（本院九十年三月二十九日第六
          頁），更與證人丙○○尚須透過「阿祥」才能住進被告家中，及被告與持
          有「000000000」行動電話使用者八十九年元月十八日起通信頻繁，顯見
          被告與持有「000000000」行動電話使用者關係密切，並知悉其為何人，
          僅因不願意供述實情，因而本院無法發現實質之真實，及查明是否有共犯
          或為集團性作業而已，但足以認定證人己○○撥打「000000000」行動電
          話，與被告即持大量安非他命前往證人己○○住處有相當之關聯性，雖非
          被告直接販賣毒品之直接證據，但應足以認定為間接證據。
   （三）又施用安非他命者其每次施用量係取用微量加熱吸取蒸汽即可，是一次購
         有十七‧三公克之安非他命者，其施用次數必然頻繁。然查，被告經憲兵
         隊人員查獲時所採尿液經送驗結果係呈甲基安非他命陰性反應，此有苗栗
         縣衛生局出具驗尿報告一紙在卷可佐，足認被告於被查獲時回溯四天內之
         時間並無施用安非他命，則此亦與大量施用毒品者其施用頻率必高之常理
         有違。再觀，被告於檢察官偵訊時供稱：安非他命每日用量約一日一公克
         等情（偵卷第四十四頁），於其本院訊問時供稱：自己不吃安非他命等語
         （九十年三月二十九日第三頁筆錄），後又稱購買十七點三公克要自己使
         用（同上筆錄第四頁第十四行），可知被告一下稱所購買安非他命供自己
         吸食，一下稱自己不吃，然查，如所供自己不吃安非他命屬實，則購買十
         七點三安非他命何用？如所供稱自己每日約吸食一公克，又何以查獲當時
         查驗不出安非他命陽性反應？再查，其於同日又稱：二千元可以購買一點
六公克安非他命等情（同上筆錄），與其於偵查中供稱：一萬元可以購買
         十七點三公克等情之供詞，再金額數量上均有所不符，是被告供詞反覆矛
         盾，顯與事實有所不符，所辯稱：購買安非他命係為自己使用云云，尚難
         採信。
   （四）被告於查獲當時製作筆錄時供稱：中午約三時，因綽號「阿發」男子和我
         聯絡，我便騎車前往南苗三角公園內向他購買安非他命十七點三公克，然
         後到己○○處看性病等情（偵卷第五頁背面至第六頁）；而於檢察官偵訊
         時供稱：沒有人打電話叫我出來，我自己去看病，查扣之十七點三公克安
         非他命，是我以一萬元向「阿發」所購買，買完之後，就到己○○處等情
         節（偵卷第二十一頁背面、第四十三頁背面），從上供述，僅能證明被告
         所持有之安非他命來自於「阿發」，及自承前往己○○家中係為看病；再
         斟酌證人己○○於檢察官偵訊時證稱：我是中醫師，但是乙○○沒有在我
         診所就醫過等語（偵卷第四十七頁背面），於本院訊問時則證稱：診所沒
         有掛號，只有抓藥，我不知道乙○○得到性病等語（本院九十年六月二十
         八日筆錄第九頁），可知從證人己○○之係證詞可知其並沒有為被告看性
         病。又證人己○○並非合格中醫師，有苗栗縣衛生局九十年九月十日九十
         衛醫字第九○一五六四○號函可證，而被告之妻子甲○○於檢察官偵訊時
         證稱：被告心臟不好、高血壓、糖尿病，其他沒有等情節（偵卷第九十頁
         ），及參酌台中戒治所函覆：被告乙○○於九十年五月十七日入所檢查結
         果並無性病，並檢送一份病歷影本為憑，顯證被告並有罹患性病，被告開
         庭得之上開案情，再度辯稱再台灣嘉義監獄執行時，曾被告之罹患性病，
         經本院向台灣嘉義監獄函查，台灣嘉義監獄函覆本院之內容為：收容人郭
         豐國於八十四年五月二十六日入監，八十八年五月二十五日出監，於監獄
         執行之病歷表，僅記載皮膚過敏、發燒咳嗽、胃疼痛、扁桃腺發炎、鼻塞
         頭痛、感冒、上呼吸道炎等病情，有該監獄函及病歷表十一張在卷足憑，
         因此被告在台灣嘉義監獄之時，亦無罹患性病之紀錄，因此被告旋改供詞
         為：其前往證人己○○住處看糖尿病與高血壓等情（九十一年十月十一日
         筆錄第二頁），縱上證詞與供詞可知，被告對於前往己○○住處之動機與
         目的，陳述前後不一，應以證人己○○證述被告接獲電話通知攜帶安非他
         命前往販賣之證詞較可採信，被告所辯稱：前往乙○○處看性病或糖尿病
         、高血壓等詞，與事實不符，尚難採信。
二、末按販賣毒品之行為，如具營利之意思而販入或賣出，二者如有其一，犯罪即屬
    既遂，縱以原價或以低於原價讓與他人時，仍屬販賣行為，最高法院六十七年臺
    上字第二五○○號、六十九年臺上字第一六七五號判例及八十四年第三次刑事庭
    會議決議參照。本件雖因被告空言否認右揭被訴犯行，是無從調查知悉其賣予己○○之安非他命販入價格若干，惟安非他命價格昂貴，非法販賣他人，刑責甚重
    ，如謂其長期販入及賣出，而未謀利，顯違常理，故依經驗法則而論，足認被告
    有營利之意圖，自屬無疑。
三、查被告與證人己○○約定交易第二級毒品安非他命之時間、地點，並攜帶一小包
    第二級毒品安非他命（淨重十六．一七公克，包裝重○．六一公克）前往己○○
    住處內，準備交付予證人己○○，而已著手實施販賣第二級毒品安非他命之犯行
    ，惟因該次犯行係因證人己○○為配合憲兵隊人員查緝上手毒販，而假詞託言向
    被告佯稱欲購買第二級毒品安非他命施用，顯見該次之毒品交易，證人己○○並
    無購買第二級毒品安非他命之真意，而難認證人己○○與被告間之買賣意思表示
    已趨一致，加以，被告該次販賣第二級毒品安非他命之犯行，係在憲兵隊人員嚴
    密監控下，毒品安非他命既無擴散之危險，亦尚未交付予證人己○○，此情亦據
    證人己○○於本院審理中供述甚詳，是被告縱業與證人己○○約定完成交易第二
    級毒品安非他命之時間、地點，並攜帶前開數量安非他命前往右開己○○店內準
    備交付，亦難認該次犯行業已達既遂之階段。又安非他命依其成癮性、濫用性及
    社會之危害性程度，已為毒品危害防制條例第二條第一項第二款列為第二級毒品
    。核被告所為三次販賣第二級毒品，係犯毒品危害防制條例第四條第二項販賣第
    二級毒品既遂罪及同條第五項販賣第二級毒品未遂罪。被告販賣前持有第二級毒
    品安非他命之低度行為，應為其販賣第二級毒品安非他命未遂之高度行為所吸收
    ，不另論罪。原檢察官起訴書記載：被告與不知名之成年女子就上開販賣犯行，
    具犯意聯絡及行為分擔，均為共同正犯乙節，經公訴之檢察官認為缺乏明確之積
    極證據證明有共犯存在，本院亦查無共犯之證據，併此敘明。再其先後三次販賣
    第二級毒品安非他命之犯行，時間密接，犯罪構成要件相同，顯係基於概括犯意
    反覆為之，為連續犯，應以刑法第五十六條之規定，論以情節較重販賣第二級毒
    品既遂罪，並加重其刑（販賣第二級毒品罪法定本刑無期徒刑部分依法不得加重
    ，僅就有期徒刑部分加重其刑）。因此審酌被告自八十一年起均陸續因違反毒品
    被處有期徒刑之不良品行，販賣第二級毒品安非他命之數量，智識程度，安非他
    命戕害身心，危害社會治安至鉅及被告為牟私利，竟連續二次販賣安非他命予己○○，販賣數量及所得，與被告犯罪後態度等一切情狀，量處如主文所示之刑，
    併科新台幣二十萬元之罰金，並就罰金部分諭知易服勞役之折算標準，以資懲儆
    。公訴人請求判處被告有期徒刑十年，然並未提出相當證據，本院以前開量刑之
    理由及斟酌被告目前已在監執行，判處如主文所示之刑，併此敘明。被告販賣第
    二級毒品予己○○所得之財物共二千元，應依毒品危害防制條例第十九條第一項
    沒收之，如全部或一部不能沒收時，以其財產抵償之。又扣案之行動電話機一具
    （不含門號「0000000000」號租用權）為犯本案所用之物，且為被告
    所有，業據其供承在卷，依毒品危害防制條例第十九條第一項宣告沒收。至自被
    告身上扣得之第二級毒品安非他命乙包毛重十七點三公克（驗餘淨重十六點一七
    公克、包裝重○‧六一公克），為毒品危害防制條例第二條第二項所定之毒品，
    應依同條例第十八條第一項前段之規定，宣告沒收銷燬之。至於查扣現金三萬零
    五百元並無證據可證係被告販賣安非他命所得，或其他供作犯罪所用之財物，尚
    宣難依法告沒收，併此敘明。
據上論斷，應依刑事訴訟法第二百九十九條第一項前段，毒品危害防制條例第四條第
二項、第十八條第一項、第十九條第一項，刑法第十一條、第五十六條、第四十二條
第三項，罰金罰鍰提高標準條例第二條，判決如主文。
本案經檢察官黃棋安到庭執行職務。
中      華      民      國    九十一    年     十一     月    二十九    日
                                      臺灣苗栗地方法院刑事第二庭
                                          法  官   張 珈 禎
右正本證明與原本無異。
如不服本判決，應於判決送達後十日內向本院提出上訴狀( 應附繕本 )。
                                          書記官   黃 正 中
中      華      民      國    九十一    年     十一     月    二十九  日
附錄本案論罪科刑法條全文
毒品危害防制條例第四條
製造、運輸、販賣第一級毒品者，處死刑或無期徒刑；處無期徒刑者，得
併科新台幣一千萬元以下罰金。
製造、運輸、販賣第二級毒品者，處無期徒刑或七年以上有期徒刑，得併
科新台幣七百萬元以下罰金。
製造、運輸、販賣第三級毒品者，處五年以上有期徒刑，得併科新台幣五
百萬元以下罰金。
製造、運輸、販賣專供製造或施用毒品之器具者，處一年以上七年以下有
期徒刑，得併科新台幣一百萬元以下罰金。
前四項之未遂犯罰之。
